# 职工福利及奖励基金可否用作企业年金

提问人：szlyc781111 时间：2012-11-15 15:33:07
根据财政部财企[2006]67号，外商投资企业可以继续计提职工奖福基金，外商投资企业的职工奖励及福利基金，经董事会确定继续提取的，应当明确用途、使用条件和程序，作为负债管理。 根据《中华人民共和国外商投资企业财务管理规定》（ 92 ）财工 294 号文件规定：职工奖励及福利基金，用于职工非经常性奖励，补贴购建和修缮职工住房等集体福利。 那么想请教一下陈老师，公司能否用计提的职工奖励及福利基金来交纳企业年金呢，按照以上财工 294 号文，此用途属于非经常性奖励的集体福利吧？期待陈老师的回复，谢谢！

回答人：chenyiwei
职工奖福基金的用途和财务管理，在 1993 年财政部发布《外商投资企业执行新企业财务制度的补充规定》（财工字[1993]474号）之后，似乎也没有再出过其他更新的规定。按照该文件规定，“职工奖励及福利基金，用于职工非经常性奖励，补贴购建和修缮职工住房等集体福利”。后由于职工住房制度改革，“补贴购建和修缮职工住房”的功能消失，现在只剩下了“非经常性奖励”一项。不少企业将其用于发放年终奖金。 鉴于对职工奖福基金的使用没有明确的规定，我理解在外商投资企业的董事会或其授权的机构在经过规定的决策程序作出决议后，应也可以将奖福基金结余用于年金缴费。